【裁判字號】    89,易,1449
【裁判日期】    890711
【裁判案由】    賭博
【裁判全文】
臺灣臺南地方法院刑事判決                        八十九年度易字第一四四九號
    公  訴  人  臺灣台南地方法院檢察署檢察官
    被      告  癸○○
                丁○○
                壬○○
                辛○○
                乙○○
                丙○○
                甲○○
                庚○○
                戊  ○
                己○○
右列被告等因賭博案件，經檢察官提起公訴（八十九年度偵字第四四Ｏ六號），本院
判決如左：
    主  文
癸○○、丁○○、壬○○、辛○○在公眾得出入之場所賭博財物，癸○○、丁○○、
壬○○各處罰金參仟元，辛○○處罰金伍仟元，如易服勞役，均以參佰元折算壹日；
扣案之天九牌壹付、骰子參顆、押注圖壹張、賭資新台幣肆仟陸佰元均沒收。
乙○○、丙○○、甲○○、庚○○、戊○、己○○均無罪。
    事  實
一、癸○○、丁○○、莊順泰（併本院另案審理）、壬○○、辛○○等人於民國（下
    同）八十九年三月二十四日，由辛○○提供以天九牌、骰子等為賭具，及坐落台
    南縣永康市○○路一Ｏ一八巷四十九弄二號公眾得自由出入之房屋為賭博場所賭
    博財物，其方法為由癸○○、丁○○、莊順泰、壬○○四人分坐四邊持牌，辛○○則在旁伺機隨意押注，每次最少押注新台幣（下同）一百元，以天九牌二張比
    大小，若押中二張天九牌點數比莊家大，可贏得莊家賠付一倍之金額，未押中，
    則賭資歸莊家所有。嗣於同日晚間六時三十分許，經警當場查獲，並扣得賭具天
    九牌一付、骰子三顆、押注圖一張及在賭桌上之賭資四千六百元。
二、案經台南縣警察局永康分局報告台灣台南地方法院檢察署檢察官偵查起訴。
    理  由
壹、有罪部分
一、訊據被告癸○○、丁○○、壬○○對於右揭事實迭於警訊中及本院審理時坦承不
    諱，被告辛○○則雖坦承提供場所及賭具之事實不諱，惟矢口否認有參與押注之
    賭博行為，辯稱其只在旁邊觀看云云。惟查，被告辛○○於警訊中已坦承有參與
    押注一次，輸贏一百元（見八十九年三月二十四日警訊筆錄），復有扣案賭具天
    九牌一付、骰子三顆、押注圖一張及在賭台上查獲之賭資四千六百元等可資佐證
    ，被告辛○○事後翻異前詞，顯係卸責之詞，不足採信。另被告賭博之場所為公
    眾得自由出入之場所，業據被告等人於警訊中陳述明確，本件事證已明，被告犯
    行洵堪認定。
二、核被告癸○○、丁○○、壬○○、辛○○所為，均係犯刑法第二百六十六條第一
    項前段之賭博罪（起訴書誤載為第二百六十八條）。爰審酌被告犯罪之動機、目
    的、手段、被告辛○○提供賭具、場所情節較重等一切情狀，各量處如主文所示
    之刑，併均諭知罰金易服勞役之折算標準，以資懲儆。扣案天九牌一付、骰子三
    顆、押注圖一張為當場賭博之器具，賭資四千六百元為在賭檯處之財物，均應依
    同法第二百六十六條第二項之規定宣告沒收之。
貳、無罪部分
一、公訴意旨另以：於八十九年三月二十四日，由被告辛○○提供以天九牌、骰子等
    為賭具，及坐落台南縣永康市○○路一０一八巷四十九弄二號房屋為賭博場所賭
    博財物時，由被告癸○○、丁○○、莊順泰、壬○○四人分坐四邊持牌，其餘之
    被告辛○○、乙○○、丙○○、潘信用、甲○○、庚○○、戊○、己○○等人則
    在旁伺機隨意押注，每次最少押注新台幣（以下同）一百元，以天九牌二張比大
    小，若押中二張天九牌點數比莊家大，可贏得莊家賠付一倍之金額，未押中，則
    賭資歸莊家所有，嗣於同日晚間六時三十分許，經警當場查獲，扣得賭具天九牌
    一付、骰子三顆、押注圖一張及賭資四千六百元。因認被告乙○○、丙○○、甲○○、庚○○、戊○、己○○等人亦涉有刑法第二百六十六條第一項前段之賭博
    罪嫌云云。
二、按犯罪事實應依證據認定之，無證據不得推定其犯罪事實；又不能證明被告犯罪
    者，即應諭知無罪之判決，刑事訴訟法第一百五十四條、第三百零一條第一項分
    別定有明文。公訴人認被告乙○○、丙○○、甲○○、庚○○、己○○、戊○等
    人涉有右揭賭博犯行，係以同案被告莊順泰、壬○○、辛○○於警訊之陳述，並
    認其等若未參與賭博，何必甘冒為警查獲受刑事處分之危險於賭場流連忘返等為
    其主要論據，固非無憑，然訊據被告乙○○、丙○○、甲○○、庚○○、己○○
    、戊○均堅決否認涉有右揭賭博犯行，辯稱天九牌之玩法只限持牌之四人互賭，
    旁人不能下注，渠等均只在旁觀看並未押注等語資為抗辯。
三、經查：細究同案被告莊順泰、被告壬○○、辛○○於警訊中之供述，同案被告莊
    順泰稱：「我們以天九牌二張比點數大小，由我和癸○○、丁○○、壬○○等四
    人持牌對賭，其餘人則隨意押注」；被告壬○○稱：「偶而其他人也會下注，因
    我專心看牌並未看見是何人下注」；被告辛○○稱：「是癸○○、丁○○、莊順
    泰、壬○○等四人坐在賭桌旁分別持天九牌，其他的人在上述四人旁伺機押注」
    （見警卷八十九年三月二十四日警訊筆錄），該三人雖稱其他人可下注，惟既是
    隨意下注，則並非每一位旁觀者必然有下注，而該三人亦無法指明何人有下注，
    況不參與賭博而出入賭場旁觀者所在多有，尚不能僅憑被告乙○○、丙○○、甲○○、庚○○、己○○、戊○等人當天出現在現場而遽認其必有參與賭博。綜上
    所述，本件尚無證據證明被告乙○○、丙○○、甲○○、庚○○、己○○、戊○
    確有右揭犯行，此外復查無其他積極證據足認被告等有賭博犯行，揆諸前揭規定
    及說明，爰依法為被告乙○○、丙○○、甲○○、庚○○、己○○、戊○無罪之
    諭知。
四、被告甲○○經合法傳喚，無正當理由不到庭，本院認本件係諭知被告甲○○無罪
    案件，爰不待其陳述逕行判決。
據上論斷，應依刑事訴訟法第二百九十九條第一項前段、第三百零一條第一項前段、
第三百零六條，刑法第二百六十六條第一項前段、第二項、第四十二條第二項，罰金
罰鍰提高標準條例第一條前段、第二條，判決如主文。
本案經檢察官張啟祥到庭執行職務。
中    華    民    國      八十九      年      七      月      十一      日
                                  臺灣臺南地方法院刑事第三庭
                                          法  官  高如宜
右正本證明與原本無異。
如不服本判決，應於判決送達後十日內向本院提出上訴狀( 應附繕本 )。
                                          書記官  劉岳文
中    華    民    國      八十九      年      七      月      十一      日
附錄本案論罪科刑法條全文：
刑法第二百六十六條
  在公共場所或公眾得出入之場所賭博財物者，處一千元以下罰金。但以供人暫時娛
  樂之物為賭者，不在此限。
  當場賭博之器具與在賭檯或兌換籌碼處之財物，不問屬於犯人與否，沒收之。


司法院資訊處製作；財團法人民間司法改革基金會備份。
